【裁判字號】    98,消債更,80
【裁判日期】    980814
【裁判案由】    聲請更生
【裁判全文】
臺灣基隆地方法院民事裁定            98年度消債更字第80號
聲  請  人
(即債務人)  甲○○
                   （
代  理  人  廖于清律師
上列當事人聲請消費者債務清理（更生）事件，本院裁定如下：
    主  文
債務人甲○○自中華民國九十八年八月十四日十二時起開始更生
程序。
命司法事務官進行本件更生程序。
    理  由
一、按「債務人無擔保或無優先權之債務總額未逾新臺幣一千二
    百萬元者，於法院裁定開始清算程序或宣告破產前，得向法
    院聲請更生。」消費者債務清理條例第42條第１項定有明文
    。又「法院開始更生程序之裁定，應載明其年、月、日、時
    ，並即時發生效力。」同法第45條第１項亦定有明文。
二、本件聲請意旨略以：伊有不能清償債務之虞，前已提出債權
    人清冊，以書面向最大債權金融機構中國信託銀行請求共同
    協商債務清償方案，並協商成立，惟伊當時每月薪資僅新臺
    幣（下同）27,000元，根本無力負擔每月償還25,000元，伊
    雖試圖尋找新工作後，冀能有更理想之薪資報酬可履行還款
    方案，詎適逢大環境不景氣，直至簽下同意書２個月後才覓
    得新工作，而在此期間無法負擔還款方案，債權銀行逕以２
    個月未依約繳納為由通報毀諾，實係因不可歸責於伊之事由
    而違反協議；又伊無擔保或無優先權之債務總額未逾新臺幣
    1200萬元，復未經法院裁定開始清算程序或宣告破產，爰向
    本院聲請更生等語。並提出戶籍謄本、財產及收入狀況說明
    書、債權人清冊、債務人清冊、全國財產稅總歸戶財產查詢
    清單、聯合徵信資料、無擔保債務還款計劃、自國稅局取得
    之財產資料、胡連精密員工薪資清單、勞工保險卡、戶籍謄
    本、水電及電信帳單影本等件為證。
三、查債務人主張之上開事實，業據提出財產及收入狀況說明書
    、債權人清冊、債務人清冊、全國財產稅總歸戶財產查詢清
    單、聯合徵信資料、無擔保債務還款計劃、自國稅局取得之
    財產資料、胡連精密員工薪資清單、勞工保險卡、戶籍謄本
    、水電及電信帳單影本等件為證，經核屬實，其主張自堪信
    為真實，而本件又查無債務人有消費者債務清理條例第６條
    第３項、第８條及第46條所定各種應裁定駁回其更生聲請之
    事由存在，故債務人聲請更生，為有依據，應予准許。至以
    後之更生程序，則依消費者債務清理條例第16條第１項之規
    定，命司法事務官進行之。
四、依消費者債務清理條例第45條第１項、第16條第１項，裁定
    如主文。
中    華    民    國    98    年    8     月    14    日
                  民事庭法      官  林金發
一、以上正本係照原本作成。
二、對本裁定不得抗告。
三、本裁定已於民國98年８月14日12時公告。
中    華    民    國    98    年    8     月    14    日
                        法院書記官  莊國南


司法院資訊處製作；財團法人民間司法改革基金會備份。
